【裁判字號】    97,抗,959
【裁判日期】    970630
【裁判案由】    損害賠償
【裁判全文】
臺灣高等法院民事裁定                   97年度抗字第959號
抗  告  人  甲○○
上列抗告人因與相對人丙○○等間損害賠償事件，對於中華民國
97年4月30日臺灣士林地方法院97年度訴字第213號所為裁定提起
抗告，本院裁定如下：
    主      文
抗告駁回。
抗告訴訟費用由抗告人負擔。
    理      由
一、抗告人前因相對人乙○○、丙○○（下稱簡稱相對人，單指
    其中一人時，則逕稱其名）涉犯妨害自由等案件，於刑事訴
    訟程序附帶提起民事訴訟，主張：（一）丙○○於民國94年
    8月13日起，以撥打抗告人手機並口出惡言或不出聲即掛斷
    等癱瘓抗告人對外電話系統之方式騷擾之；（二）乙○○於
    94年9月18日及同年12月10日，分別以不堪之言語、口出惡
    言辱罵抗告人；（三）乙○○於94年12月18日與丙○○共同
    以電話恐嚇行為，為此就前開（一）、（三）部分侵權行為
    事實，與相對人於94年10月20日共同電話簡訊恐嚇行為、丙
    ○○94年12月18日以電話恐嚇行為（原法院另行審理），相
    對人應依民法第185條、195條規定，連帶賠償抗告人新臺幣
    （下同）160萬元；乙○○就前開（二）部分侵權行為事實
    ，應依民法第195條賠償抗告人120萬元，並陳明願供擔保請
    准宣告假執行，有抗告人所提刑事附帶民事訴訟起訴狀在卷
    可稽（見附民卷第1至9頁）。嗣經原法院刑事庭於96年11月
    2日以95年度附民字第105號裁定依刑事訴訟法第504條第1項
    前段規定，將其附帶民事訴訟移送該院民事庭，亦有該裁定
    附卷足憑（見附民卷第48頁）。原法院以前揭（一）至（三
    ）之侵權行為事實，並非原刑事訴訟程序中被訴之犯罪事實
    ，有原審95年度易字第754號刑事判決在卷足憑，抗告人此
    部分之訴不能認為合法，其假執行之聲請亦失所附麗，因而
    裁定駁回抗告人之訴及假執行之聲請。
二、抗告意旨則以：恐嚇、打人、派黑衣人跟蹤長達2年，電話
    騷擾、言語污辱罵人、簡訊恐嚇、聯合小胖強行公然摸奶拍
    照散播供人觀賞，不斷報復長達2年半，不知悔改，目的要
    利用抗告人不識字從事非法仲介，並恐嚇抗告人不聽話即報
    警抓非法工人，要抗告人坐牢；因抗告人寫信通知同業謂丙
    ○○已不在公司工作才被恐嚇，並非感情糾紛；抗告人根本
    不認識乙○○，被恐嚇長達2年半才知相對人同居，且證據
    顯示均係乙○○在害抗告人；相對人從法院審理至今，從無
    悔意，抗告人請求賠償公司損失、傷害身體罰款共160萬元
    才合理；恐嚇係公訴罪，打人係傷害罪，均需賠償，請求法
    院重新判決相對人賠償160萬元等語。
三、按因犯罪而受損害之人，以對於刑事被告及依民法負賠償責
    任之人請求回復其損害者為限，始得於刑事訴訟程序附帶提
    起民事訴訟，刑事訴訟法第487條第1項定有明文。又因犯罪
    而受損害之人，於刑事訴訟程序固得附帶提起民事訴訟，對
    於被告請求回復其損害，但其請求回復之損害，以被訴犯罪
    事實所生之損害為限，否則縱令得依其他事由，提起民事訴
    訟，亦不得於刑事訴訟程序附帶為此請求（最高法院60年臺
    上第633號判例參照）。次按，刑事庭移送民事庭之附帶民
    事訴訟，僅移送後之訴訟程序應適用民事訴訟法，至於移送
    前之訴訟行為是否合法，仍應依刑事訴訟法決之。又移送民
    事庭之附帶民事訴訟，應適用民事訴訟法，縱移送前提起此
    項訴訟不合刑事訴訟法所定之要件，而有刑事訴訟法第502
    條第1項關於訴之不合法規定情形，但其移送後之訴訟程序
    ，既應適用民事訴訟法，即屬同法第249條第1項第6款所謂
    起訴不備其他要件，仍應依該條項款之規定，以裁定駁回之
    ，自無準用刑事訴訟法第502條第1項，以判決程序裁判之餘
    地（最高法院41年臺上字第50號、44年臺抗字第4號判例參
    照）。
四、經查，抗告人前因相對人涉犯妨害自由等案件，於刑事訴訟
    程序附帶提起民事訴訟，嗣經原法院刑事庭於96年11月2日
    以95年度附民字第105號裁定依刑事訴訟法第504條第1項前
    段規定，將其附帶民事訴訟移送該院民事庭，已如前述，惟
    抗告人所述（一）丙○○於94年8月13日起，以撥打抗告人
    手機並口出惡言或不出聲即掛斷等癱瘓抗告人對外電話系統
    之方式騷擾之；（二）乙○○於94年9月18日及同年12月10
    日，分別以不堪之言語、口出惡言辱罵抗告人；（三）乙○
    ○於94年12月18日以電話恐嚇之侵權行為事實，均非原刑事
    判決認定之犯罪事實，有原審95年度易字第754號刑事判決
    可參（見原法院97年度訴字第213號卷第7至13頁），則依前
    揭法條規定及最高法院判例意旨，抗告人此部分之訴不能認
    為合法，其假執行之聲請亦失所附麗，均應予駁回。原法院
    因而裁定駁回抗告人此部分之訴及假執行之聲請，於法並無
    違誤，抗告意旨指摘原裁定不當，求予廢棄，為無理由，應
    予駁回。
五、據上論結，本件抗告為無理由，裁定如主文。
中    華    民    國    97    年    6     月    30    日
                  民事第十四庭
                        審判長法  官  張  蘭
                              法  官  袁靜文
                              法  官  黃麟倫
正本係照原本作成。
本裁定除以適用法規顯有錯誤為理由，並經本院許可外，不得再
抗告。如提起再抗告，應於收受後10日內委任律師為代理人向本
院提出再抗告狀。並繳納再抗告費新台幣１千元。
中    華    民    國    97    年    7     月    1     日
                              書記官  王敬端


司法院資訊處製作；財團法人民間司法改革基金會備份。
